臺灣高等法院刑事裁定　　　　　　　　　96年度抗字第1434號
抗　告　人
即　受刑人　甲○○
上列抗告人因聲請撤銷緩刑案件，不服臺灣板橋地方法院中華民
國96年11月5日所為撤銷緩刑之裁定（96年度撤緩字第165號），
提起抗告，本院裁定如下：
    主  文
抗告駁回。
    理  由
一、原裁定略以：本件抗告人即受刑人甲○○前因犯幫助常業詐
    欺案件，經本院於民國93年10月29日以93年度上訴第2685號
    判處有期徒刑6月，緩刑3年，於93年12月6日確定。嗣甲○
    ○又於緩刑前之93年8月10起至同年9月20日止，另故意犯偽
    造文書、詐欺取財等罪，業經本院於96年1月2日以95年度上
    訴字第3770號判決定執行刑有期徒刑7月，並諭知易科罰金
    之折算標準，96年1月31日確定等情，有各該判決書及本院
    被告前案紀錄表可參。觀諸受刑人上開偽造文書、詐欺取財
    之罪，係於前揭緩刑前故意犯罪，且在緩刑期內受得易科罰
    金之有期徒刑以上刑之宣告確定，參以該等故意犯罪之行為
    時間點，甚至在前案判決前所為，足見受刑人並無悔改之心
    ，因認原宣告之緩刑難收其預期效果，而有執行刑罰之必要
    。爰准檢察官所請，裁定撤銷受刑人前揭緩刑之宣告等語。
二、抗告意旨則謂：受刑人前雖因出借存摺予友人使用而誤觸法
    網，於法院准予緩刑之自新期間，確已深感悔悟、認真工作
    ，嗣於緩刑前所犯之偽造文書、詐欺取財等罪，本係女友於
    交往期間同意受刑人使用其信用卡，後因女友另結新歡，為
    索取巨額分手費，故意否認曾有同意情事，致受刑人因而遭
    致法院判刑，懇請法院考量受刑人上開犯行，係因認人不清
    所致，重予自新之機會云云。
三、經查：
  (一)按受緩刑之宣告而於緩刑前因故意犯他罪，而在緩刑期內受
    得易科罰金之有期徒刑、拘役或罰金之宣告確定，足認原宣
    告之緩刑難收其預期效果，而有執行刑罰之必要者，得撤銷
    其宣告，此為刑法第75條之1第1項第1款所明定。
  (二)觀諸本院93年訴上訴字2685號、95年度上訴字3770號刑事判
    決及本院被告前案紀錄表所載，受刑人確係於前案緩刑前，
    有故意犯後案之罪之事實，而後案業在前案緩刑期間內受得
    易科罰金之有期徒刑之宣告確定，併參酌其前後犯案之情節
    ，足認原宣告之緩刑難收其預期效果，原審認被告有刑法第
    75條之1第1項第1款所規定之情形，依法撤銷其前所受緩刑
    之宣告，揆諸前揭法律之規定，依法並無不當。至於受刑人
    辯稱諸節，核與上開緩刑宣告應否撤銷之法律上判斷無關，
    尚不足為有利於受刑人之論據。因認本件抗告為無理由，應
    予駁回。
據上論斷，應依刑事訴訟法第412條，裁定如主文。
中　　華　　民　　國　　96　　年　　12　　月　　27　　日
 　　　　　　　　刑事第二庭審判長法　官  呂丹玉
　       　　　　　　　          法　官  李麗玲
  　 　　　　　　　　　　　      法　官  林恆吉
以上正本證明與原本無異。
不得再抗告。
                                  書記官  阮桂芳
中　　華　　民　　國　　96　　年　　12　　月　　27　　日
